【裁判字號】    95,訴,562
【裁判日期】    950821
【裁判案由】    違反槍砲彈藥刀械管制條例
【裁判全文】
臺灣臺南地方法院刑事判決               95年度訴字第562號
公  訴  人  臺灣臺南地方法院檢察署檢察官
被      告  丙○○
                    現於臺灣東成技能訓練所
                    現寄押於臺灣台南監獄台南分監
指定辯護人  甲○○  本院公設辯護人
上列被告因違反槍砲彈藥刀械管制條例案件，經檢察官提起公訴
（94年度偵字第10660號），本院判決如下：
    主  文
丙○○未經許可，持有可發射子彈具有殺傷力之改造手槍，累犯
，處有期徒刑年拾月，併科罰金新臺幣伍萬元，罰金如易服勞
役，以新臺幣壹仟元折算壹日。扣案之改造手槍壹枝（槍枝管制
編號0000000000號）及子彈壹顆，均沒收。
    事  實
一、丙○○前因違反肅清煙毒條例案件，經法院判處有期徒刑三
    年一月確定，於民國八十六年十二月十二日縮刑期滿假釋付
    保護管束，於八十七年一月二十九日假釋期滿，未經撤銷，
    以執行完畢論。
二、詎丙○○仍不知悔改，於前開有期徒刑執行完畢後五年內，
    明知可發射子彈具有殺傷力之改造手槍及子彈，非經中央主
    管機關許可均不得持有，仍於民國九十一年二月間某日，在
    臺南縣歸仁鄉○○村○○○街101號自宅，自蔡順生（已歿
    ）取得具有殺傷力之仿BERETTA廠M9型半自動手槍製造之改
    造玩具手槍一枝（槍枝管制編號0000000000號），及土造子
    彈二顆（具直徑8.6mm金屬彈頭）後，即未經許可而持有之
    。嗣於九十四年八月十九日下午七時許，丙○○與前妻乙○
    ○於前開住處發生爭執，進而發生拉扯，二人拉扯間，不慎
    擊發丙○○腰間口袋之前開改造手槍，致子彈貫穿乙○○左
    大腿，彈頭留於右大腿（業已取出；過失傷害部分未據告訴
    ）。嗣於同年八月二十三日經警通知丙○○到案後，經丙○
    ○同意，而至前開地點搜索，扣得上開具殺傷力之改造手槍
    一枝、土造子彈二顆。
三、案經臺南縣警察局歸仁分局報告臺灣臺南地方法院檢察署檢
    察官偵查起訴。
    理  由
壹、程序方面：
    查本件被告丙○○及其辯護人於本院準備程序進行時，對於
    證人乙○○之警詢筆錄、臺南市警察局歸仁分局搜索扣押筆
    錄、扣押物品目錄表、查獲照片二十五張、內政部警政署刑
    事警察局九十四年九月三十日刑鑑字第０九四０一三六七九
    二號槍彈鑑定書及扣案之仿BERETTA廠M9型改造手槍一枝（
    槍枝管制編號0000000000號），及土造子彈二顆
    等證據之證據能力，均表示無意見，則依刑事訴訟法第一百
    五十九條之五規定，視為被告已同意援引作為證據，且經本
    院審酌該等言詞陳述作成時之情況及證據取得過程等節，認
    為上開證據，均有證據能力，可以作為認定事實之依據。
貳、實體方面：
  一上開事實，業據被告丙○○於本院審理時坦承不諱，並有扣
    案之仿BERETTA廠M9型改造手槍一枝（槍枝管制編號000
    0000000號），及土造子彈二顆扣案可證。而上開扣
    案之槍、彈經送內政部警政署刑事警察局鑑定，結果為：「
    一、送驗改造手槍壹枝（槍枝管制編號000000000
    0），認係由仿BERETTA廠M9型半自動手槍製造之玩具手槍
    換裝土造金屬槍管之改造手槍，機械性能良好，可供擊發適
    用同案送鑑子彈，認具殺傷力。二、送驗子彈貳顆，認均係
    土造子彈（具直徑8.6MM金屬彈頭），採樣壹顆試射，可擊
    發，認具殺傷力。」等情，有內政部警政署刑事警察局九十
    四年九月三十日刑鑑字第０九四０一三六七九二號槍彈鑑定
    書附卷可稽。故被告自白核與事實相符，堪予採信。綜上，
    本件事證明確，被告前揭犯行，足以認定。
二、故核被告所為，係犯槍砲彈藥刀械管制條例第八條第四項之
    未經許可，持有可發射子彈具有殺傷力之改造手槍罪，及同
    條例第十二條第四項之未經許可，持有子彈罪。被告以一持
    有行為，同時持有改造手槍及子彈，觸犯構成要件不相同之
    罪名，為異種想像競合犯，應依刑法第五十五條規定從一重
    之未經許可，持有可發射子彈具有殺傷力之改造玩具手槍罪
    論處。至於被告行為後，刑法第五十五條之規定，業於九十
    四年一月七日修正公布，並於九十五年七月一日施行，惟修
    正施行後之新刑法，關於第五十五條想像競合之規定，並無
    變異，僅增列同條但書，將科刑限制之法理明文化，並非屬
    法律之變更，故無新舊法比較適用之問題。又被告有事實欄
    所載之科刑紀錄，有臺灣高等法院被告前案紀錄表乙紙附卷
    可稽，茲於五年以內再故意犯本件有期徒刑以上之罪，不論
    依修正前之刑法第四十七條，或修正後之刑法第四十七條第
    一項之規定，均構成累犯，應逕依修正前之刑法第四十七條
    ，論以累犯，並加重其刑。爰審酌被告持有槍、彈之行為對
    社會及人身安全威脅甚鉅，惟犯後坦承犯行，態度尚佳等一
    切情狀，量處如主文所示之刑，罰金部分並諭知易服勞役之
    折算標準，以示懲儆。而被告於行為後，刑法第四十二條第
    二項已於九十四年一月七日修正公布，並於九十五年七月一
    日施行。修正施行前刑法第四十二條第二項前段規定：「易
    服勞役以一元以上三元以下折算一日。」，又受刑人行為時
    之易服勞役折算標準，業據修正前罰金罰鍰提高標準條例第
    二條前段（業已刪除）規定，就其原定數額提高為一百倍折
    算一日，依此，易服勞役折算標準，應以銀元三百元即新臺
    幣九百元折算一日。惟修正施行後之刑法第四十二條第三項
    前段規定：「易服勞役以新台幣一仟元、二仟元或三仟元折
    算一日。」，經比較修正施行前後之易服勞役折算標準，以
    修正施行後之規定，較有利於受刑人。故依刑法第二條第一
    項後段規定，適用修正施行後之刑法第四十二條第三項前段
    規定，定其折算標準。末者，扣案之改造玩具手槍一支（槍
    枝管制編號0000000000號）及子彈一顆（另經鑑
    驗機關試射完畢之一顆子彈，僅剩餘彈頭、彈殼，而失其子
    彈之結構及性能，不具殺傷力，故不併予諭知沒收），均屬
    違禁物，應依刑法第三十八條第一項第一款規定宣告沒收。
    至於刑法第三十八條第一項第一款之規定並未修正，自無庸
    為新舊刑法之比較，併予敘明。
據上論斷，應依刑事訴訟法第二百九十九條第一項前段，槍砲彈
藥刀械管制條例第八條第四項、第十二條第四項，刑法第二條第
一項後段、第十一條前段、第五十五條、修正前刑法第四十七條
、修正後刑法第四十二條第三項前段、第三十八條第一項第一款
，判決如主文。
本案經檢察官林清安偵查後提起公訴；檢察官黃銘瑩到庭執行職
務。
中    華    民    國    95    年    8     月    21    日
                  刑事第八庭    審判長法  官  蘇義洲
                                      法  官  徐文瑞
                                      法  官  洪士傑
以上正本證明與原本無異。
如不服本判決，應於收受送達後10日內向本院提出上訴書狀（應
附繕本）。
                                書記官  王政煌
中    華    民    國    95    年    8     月    22    日
附錄法條：
槍砲彈藥刀械管制條例第八條第四項
未經許可，持有、寄藏或意圖販賣而陳列第一項所列槍枝者，處
三年以上十年以下有期徒刑，併科新臺幣七百萬元以下罰金。
槍砲彈藥刀械管制條例第十二條第四項
未經許可，持有、寄藏或意圖販賣而陳列子彈者，處五年以下有
期徒刑，併科新台幣三百萬元以下罰金。


司法院資訊處製作；財團法人民間司法改革基金會備份。
